【裁判字號】    89,上訴,4568
【裁判日期】    890915
【裁判案由】    毒品危害防制條例等
【裁判全文】
臺灣高等法院刑事判決                          八十九年度上訴字第四五六八號
    上 訴 人即
    被      告  乙○○
    指定辯護人  王永炫  甲○公設辯護人
右上訴人因毒品危害防制條例等案件，不服臺灣新竹地方法院八十八度訴緝字第三二
號，中華民國八十九年九月十五日第一審判決（起訴案號：臺灣新竹地方法院檢察署
（八十七年度偵字第二０八三號）及移送併案審理（臺灣基隆地方法院檢察署八十七
年度偵字第二０二九號）提起上訴，甲○判決如左：
    主  文
上訴駁回。
    事  實
乙○○曾於民國八十三年間先因違反槍砲彈藥刀械管制條例案件，經臺灣板橋地方法
院判處有期徒刑三月，緩刑二年確定；旋又因竊盜案件，再經臺灣基隆地方法院判處
有期徒刑八月確定，前開緩刑宣告乃經撤銷，而併予執行，嗣於八十五年四月十七日
經假釋出獄，甫於八十五年六月二十一日因假釋期滿執行完畢，竟仍不知悔改，緣因
周國光於八十七年四月七日十二時十分許，在新竹市○○街五一號，因非法吸用化學
合成麻醉藥品安非他命（即麻品藥品管理條例修正為毒品危害防制條例之第二級毒品
安非他命）為警查獲，嗣經警追查化學合成麻醉藥品（即第二級毒品）安非他命之來
源，周國光即向警表示曾聽聞乙○○販賣化學合成麻醉藥品（即第二級毒品）安非他
命，並願配合警方誘捕乙○○，隨即以電話與乙○○使用之0000000000號
行動電話聯絡，而向乙○○虛偽表示欲購買新臺幣（下同）五千元之化學合成麻醉藥
品（即第二級毒品）安非他命，旋乙○○不知上情即予應允，而意圖為牟取不法利益
，乃基於非法販賣化學合成麻醉藥品（即第二級毒品）安非他命之犯意，依約定於同
日下午三時許，駕駛車牌號碼ＥＫ－九四五九號自用小客車搭載不知情之女友（現為
乙○○之配偶）陳宜玥至新竹市○○路與北大路口之中山加油站前交易，然旋即為現
場埋伏之警員查獲，並扣得其持有之化學合成麻醉藥品（即第二級毒品）安非他命二
包（合計毛重三．三六公克，淨重二．二六公克），且因周國光本即無購買化學合成
麻醉藥品（即第二級毒品）安非他命之意，雙方跟本無法達成合意亦無法得逞。又乙
○○於八十六年間因違反麻醉藥品管理條例案件，經臺灣板橋地方法院判處有期徒刑
六月確定，惟因逃亡拒到案執行，而經臺灣板橋地方法院檢察署發佈通緝，詎其於通
緝期間，於偶然之機會知悉謝兆華之身分資料（包括出生年月日、身分證統一編號、
住所等），乃為圖掩飾身分，竟與某不詳年籍姓名成年男子共同基於偽造特種文書汽
車駕駛執照之犯意聯絡，雙方約定由乙○○支付三萬元之代價，而由該不詳年籍姓名
成年男子負責偽造「謝兆華」名義之汽車駕駛執照，嗣於八十七年三月間某日，乙○
○先將本人照片一張及謝兆華之年籍資料寄交該不詳年籍姓名成年男子，旋於約一星
期後某日（亦為八十七年三月間）下午五時許，乙○○與該不詳年籍姓名成年男子即
在國道中山高速公路湖口交流道附近，由該不詳年籍姓名成年男子將偽造之「謝兆華
」名義汽車駕駛執照交付乙○○，乙○○亦當場將三萬元交付該不詳年籍姓名成年男
子，足以生損害於謝兆華及公路監理單位對於汽車駕駛執照管理之正確性。乙○○取
得偽造之「謝兆華」名義汽車駕駛執照後，即基於行使偽造特種文書汽車駕駛執照之
概括犯意及偽造署押之犯意，先於八十七年四月三日十四時十分許，在基隆市○○路
三一九號，因違反槍砲彈藥刀械管制條例案件為警查獲時，乃冒名「謝兆華」，並於
同日下午五時十分許，在基隆市警查局刑警隊經濟組辦公室內警訊時行使前開偽造之
「謝兆華」名義汽車駕駛執照，復基於接續偽造署押之單一犯意，在權利事項告知單
（一式二聯）上偽造「謝兆華」之簽名與指押各一枚之署押；旋於同日下午六時十分
許警訊時，又表示願接受夜間訊問，而在基隆市警察局警訊筆錄上偽造「謝兆華」之
簽名與指押各一枚之署押；又於同日下午六時四十分許警訊後，在基隆市警察局警訊
筆錄上偽造「謝兆華」之簽名與指押各一枚之署押，並於警訊筆錄間縫處偽造「謝兆
華」指押六枚之署押；又於同日晚上，經警隨案移送至台灣基隆地方法院檢察署檢察
官偵訊時，再次行使偽造之「謝兆華」名義汽車駕駛執照，且在偵訊筆錄上偽造「謝
兆華」簽名一枚之署押，而接續偽造「謝兆華」署押。嗣其經台灣基隆地方法院檢察
署檢察官諭知具保停止羈押後，又於八十七年四月七日下午三時許，在新竹市○○路
與北大路口之中山加油站前，因前開違反麻醉藥品管理條例案件為新竹市警察局查獲
，並扣得其持有之化學合成麻醉藥品（即第二級毒品）安非他命二包（合計毛重三．
三六公克，淨重二．二六公克），旋又帶警至桃園縣楊梅鎮○○○街六一號七樓其租
住處扣得其持有供施用之化學合成麻醉藥品（即第二級毒品）安非他命四包（合計毛
重六．七二公克，淨重五．五六公克）及其所有供非法吸用化學合成麻醉藥品（即第
二級毒品）安非他命所用之吸用器二組、玻璃頭三個、分裝袋十二個、含有安非他命
殘渣之空袋二個。詎其被查獲時，竟又基於前開行使偽造特種文書汽車駕駛執照之概
括犯意，猶當場冒名「謝兆華」，並再度行使偽造之「謝兆華」名義汽車駕駛執照應
訊，迄至同日晚上約十時許，始經警識破查獲，並扣得其所有之偽造「謝兆華」名義
汽車駕駛執照一枚，使「謝兆華」處於受刑事追訴之危險及妨礙偵查機關對於犯罪行
為人之追訴，而足以生損害於「謝兆華」及偵查機關偵查案件之正確性。案經新竹市
警察局、基隆市警察察局先後報告臺灣新竹、基隆地方法院檢察署檢察官偵查起訴及
移送原審併案審理。
    理  由
一、訊據被告乙○○固坦承有前揭行使偽造特種文書犯行，惟矢口否認有非法販賣化
    學合成麻醉藥品未遂犯行，辯稱：周國光係打電話邀伊去他家，又因熊美華欠伊
    一萬元，周國光在電話中乃提到要代熊美華還伊五千元云云。然查：
（一）右揭被告與某不詳年籍姓名成年男子共同偽造特種文書即被害人「謝兆華」汽
      車駕駛執照一枚後，先於八十七年四月三日十四時十分許，在基隆市○○路三
      一一九號，與王世文（另由臺灣基隆地方法院檢察署檢察官偵辦）因違反槍砲
      彈藥刀械管制條例及麻醉藥品管理條案件為警查獲時，乃冒名「謝兆華」，並
      於同日下午五時十分許，在基隆市警查局刑警隊經濟組辦公室內警訊時行使前
      開偽造之「謝兆華」名義汽車駕駛執照，復接續在權利事項告知單（一式二聯
      ）上偽造「謝兆華」之簽名與指押各一枚之署押；旋於同日下午六時十分許警
      訊時，又表示願接受夜間訊問，而在基隆市警察局警訊筆錄上偽造「謝兆華」
      之簽名與指押各一枚之署押；又於同日下午六時四十分許警訊後，在基隆市警
      察局警訊筆錄上偽造「謝兆華」之簽名與指押各一枚之署押，並於警訊筆錄間
      縫處偽造「謝兆華」指押六枚之署押；又於同日晚上，經警隨案移送至台灣基
      隆地方法院檢察署檢察官偵訊時，再次行使偽造之「謝兆華」名義汽車駕駛執
      照，且在偵訊筆錄上偽造「謝兆華」簽名一枚之署押。又被告復於八十七年四
      月七日下午三時許，在新竹市○○路與北大路口之中山加油站前為警查獲時，
      猶當場冒名「謝兆華」，並再度行使偽造之「謝兆華」名義汽車駕駛執照應訊
      ，迄至同日晚上約十時許，始經警識破查獲之事實，業據被告於原審及甲○審
      理時供述綦詳，核與被害人謝兆華指述之情節相符，並經原審當庭勘驗被害人
      謝兆華之汽車駕駛執照與扣案之偽造「謝兆華」名義汽車駕駛執照各一枚無訛
      ，有原審八十九年六月七日訊問筆錄及偽造「謝兆華」簽名及署押之警訊筆錄
      、權利事項告知單（參臺灣基隆地方法院檢察署八十七年度偵字第二０二九號
      偵查卷卷附之基隆市警察局刑事案件偵查卷宗）在卷足稽，復有偽造之「謝兆
      華」名義汽車駕駛執照一枚扣案足資佐證，足見被告此部分之自白，確與事實
      相符。據此，事證已臻明確，被告此部分犯行堪以認定。至被告於八十七年四
      月三日晚上，在臺灣基隆地方法院檢察署八十七年度偵字第一四八一號偵查卷
      內檢察官偵訊筆錄內偽造之「謝兆華」簽名署押一枚，雖經原審多方調閱無著
      ，然此部分既經被告自白，參以被告係經警隨案移送臺灣基隆地方法院檢察署
      ，而經臺灣基隆地方法院檢察署檢察官偵訊後諭知具保停止羈押，顯然被告自
      白經檢官偵訊後，在偵訊筆錄內偽造之「謝兆華」簽名署押一枚之事實，應與
      事實相符，附此敘明。
（二）第查，被告前揭非法販賣化學合成麻醉藥品未遂之犯行，確係因周國光於八十
      七年四月七日十二時十分許，在新竹市○○街五一號，因非法吸用化學合成麻
      醉藥品安非他命為警查獲，嗣經警追查化學合成麻醉藥品安非他命之來源，周
      國光即向警表示曾聽聞被告販賣化學合成麻醉藥品安非他命，並願配合警方誘
      捕乙○○，隨即以電話與被告使用之0000000000號行動電話聯絡，
      而向被告虛偽表示欲購買五千元之化學合成麻醉藥品安非他命，旋被告不知上
      情即予應允，乃基於非法販賣化學合成麻醉藥品安非他命之犯意，依約定於同
      日下午三時許，駕駛車牌號碼ＥＫ－九四五九號自用小客車搭載不知情之女友
      （現為乙○○之配偶）陳宜玥至新竹市○○路與北大路口之中山加油站前交易
      ，然旋即為現場埋伏之警員查獲，並扣得被告持有之化學合成麻醉藥品安非他
      命二包（合計毛重三．三六公克，淨重二．二六公克），旋被告又帶警至桃園
      縣楊梅鎮○○○街六一號七樓其租住處扣得其持有供施用之化學合成麻醉藥品
      安非他命四包（合計毛重六．七二公克，淨重五．五六公克）及其所有供非法
      吸用化學合成麻醉藥品安非他命所用之吸用器二組、玻璃頭三個、分裝袋十二
      個、含有安非他命殘渣之空袋二個等情，業據證人周國光於警訊及檢察官偵訊
      時證述屬實，核與證人即警員陳健榮於原審訊問時證述之情節相符（參原審八
      十七年度訴緝字第二九號案卷八十八年一月六日訊問筆錄）。且被告於警訊中
      及檢察官偵訊時亦坦稱被查獲時確係要將價值五千元之安非他命交給周國光等
      情，參以證人周國光同時證稱：伊在此之前未曾向被告買過安非他命，但曾聽
      過被告有在販賣安非他命，因此協助警方打電話向被告購買五千元安非他命，
      而誘捕被告等語綦詳，顯然證人周國光、陳健榮前開證述係為誘捕被告，而虛
      偽向被告表示欲購買五千元安非他命，應確係屬實，堪足採信。至被告於警訊
      中初始辯稱：周國光係向伊借用五千元安非他命云云；繼之，於檢察官偵訊時
      又先後辯稱：「不是要賣，是因為我經常上台北，帶安非他命在身上準備吸用
      」（參八十七年四月八日偵訊筆錄）、「．．．當天他打電話給我，問我有沒
      有安非他命，我說見了面再．．．我當天帶了二包，身上一包，車上也有一包
      ，我是要給他，並不是要賣給他的」云云（參八十七年四月二十三日偵訊筆錄
      ）；嗣於原審審理時又翻異供述，而先後辯稱：「．．．周某是表示要替熊美
      華還我錢，還我五千元．．．因熊女要住院向我借錢．．．周某表示要替熊女
      還錢，而且他說其沒安，叫我帶過去給他，我有聽到周某講到五千元，我問周
      某五千元作何用，是否替熊女還，周某說都可以．．．」（參參原審八十七年
      度訴緝字第二九號案卷八十七年十一月三十日訊問筆錄）、「他有打電話給我
      ，但不是要向我買安非他命，他約我在被查獲地點等他，他說要去他家，沒有
      說什麼原因，電話中我沒有聽到他有說五千元之事，電話中都沒有講到錢的事
      」、「（之前你為何稱五千元是他要還你的？）因熊美華有欠我錢，他說要替
      熊美華還我錢」云云（均參原審八十八年度訴緝字第三二號案卷八十九年九月
      四日審判筆錄）。然熊美華於警訊及偵查中則均未提及有欠被告金錢之事；周
      國光於甲○訊問時更明白證稱與熊美華僅係點頭之交，且與熊美華並無債務關
      係等情明確（參原審八十七年度訴緝字第二九號案卷八十八年三月八日訊問筆
      錄）。足見被告前開所辯非但前後不一，且與事實完全不符，顯係意圖卸責之
      詞，洵無足採。至證人周國光嗣後於原審訊問時改稱伊係打電話向綽號「阿榮
      」買五千元安非他命，但「阿榮」並非被告云云，乃係事後迴護被告之詞，亦
      無足採。此外，復有現場扣得被告持有之白色晶體二包及在桃園縣楊梅鎮○○
      ○街六一號七樓被告租住處扣得被告持有供施用之白色晶體四包、吸用器二組
      、玻璃頭三個、分裝袋十二個、含有安非他命殘渣之空袋二個可資佐證。且前
      開扣案之白色晶體經鑑驗結果，現場扣得被告持有之白色晶體二包確係化學合
      成麻醉藥品安非他命（合計毛重三．三六公克，淨重二．二六公克）；另在被
      告租住處扣得被告持有之白色晶體四包亦係化學合成麻醉藥品安非他命（合計
      毛重六．七二公克，淨重五．五六公克），此有法務部調查局八十七年七月三
      十一日（８７）陸字第８７０５４４６８號檢驗通知書一份附卷可參（附於原
      審八十七年度訴字第二七一號案卷內）。據此，事證亦已明確，被告此部分之
      犯行亦洵堪認定。
二、按安非他命係甲基苯乙胺化學合成麻醉之藥品，具有輕為之成癮性，服用後會產
    生依賴性、耐藥性，並引起不安、頭昏、顫抖、亢進性反應、失眠、焦慮、譫妄
    、慢性中毒、精神障礙、類似經神分裂症之錯覺、幻覺、妄想及伴有行動與性格
    異常等副作用，其劑量增大時，甚或導致死亡，而慣用者由於精神錯亂，更具暴
    力攻擊及反社會行為、自殺等傾向，後果堪虞，尤以戒解不易，是以行政院衛生
    署於民國七十九年十月九日以衛署藥字第九０四一四二號公告列為麻醉藥品管理
    條例第二條第四款「化學合成類麻醉藥品類」管理，禁止於醫療上使用，不得非
    法輸入、製造、運輸、販賣、持有、施打或吸用，並自七十九年十月十一日起生
    效。查本件同案被告周國光係為配合警方誘捕被告乙○○，乃向被告乙○○虛偽
    表示購買化學合成麻醉藥品安非他命，被告乙○○乃意圖牟取不法之利益而應允
    ，旋基於非法販賣化學合成麻醉藥品安非他命之犯意，著手實施販賣化學合成麻
    醉藥品安非他命，又被告雖自始即否認有販賣海洛因情事，致無從就其購入海洛
    因之價格，與販出之價格為比較其得利否，惟販賣海洛因係屬違法行為，非可公
    然為之，不論任何包裝，均可任意分裝增減其分量，而每次買賣之價量，亦隨時
    依雙方關係之深淺、當時之資力、需求程度、來源是否充裕及對行情之認知等因
    素，而機動調整，販賣之利得，除經坦承犯行，或價量俱臻明確外，委難察得實
    情，職是之故，即使未經查得實際販賣之利得，但除非別有事證，足認係按同一
    價量委買、轉售或贈與，確未牟利外，尚難執此遽認非法販賣之證據有所未足，
    致知過坦承者難辭重典，飾詞否認者反得僥倖，而失情理之平。況所謂販賣以營
    利為意圖，並不以結算後確實賺有差價為要件，縱以原價或低於原價賣於他人，
    如有營利之意圖仍屬販賣，有最高法院八十五年台上字第二五○九、三五二四號
    判決意旨可供參考。再參諸海洛因物稀價昂，且為政府懸為嚴予取締之犯罪，以
    本件而論，被告非法販賣海洛因，其彼此間並非親故知友，苟無得利，豈有甘冒
    重刑，而以原價買賣海洛因之理，是被告從中賺取差價牟利之營利意圖，已昭然
    若揭。惟因同案被告周國光自始即係為配合警方誘捕被告乙○○，原即無向被告
    乙○○購買化學合成麻醉藥品安非他命之意，而無法達成販賣之合意，故核被告
    乙○○此部分所為係犯修正前麻醉藥品管理條例第十三條之一第三項、第二項第
    一款之非法販賣化學合成麻醉藥品未遂罪。第查，被告非法販賣化學合成麻醉藥
    品安非他命未遂之行為，係發生於八十七年五月二十二日公布施行之毒品危害防
    制條例之前，而比較毒品危害防制條例第四條第五項、第二項販賣第二級毒品未
    遂罪之法定刑與被告行為時之修正前麻醉藥品管理條例第十三條之一第三項、第
    二項第一款之非法販賣化學合成麻醉藥品未遂罪之法定刑結果，乃以行為時之法
    律即修正前麻醉藥品管理條例第十三條之一第五項、第二項第一款之非法販賣化
    學合成麻醉藥品未遂罪有利於被告，爰依刑法第二條第一項但書之規定，適用較
    有利於行為人之法律即修正前之麻醉藥品管理條例第十三條之一第三項、第二項
    第一款之非法販賣化學合成麻醉藥品未遂罪處斷。至麻醉藥品管理條例固經修正
    為管制藥品管理條例，並於八十八年六月二日經總統公布施行，然依該條例第三
    十七條之規定，有關販賣管制藥品行為之處罰仍依毒品危害防制條例之規定處罰
    ，故該條例修正時雖已未就刑罰自設規定，惟有關非法販賣管制藥品即化學合成
    麻醉藥品安非他命未遂之刑罰，仍應回歸舊法即修正前麻醉藥品管理條例第十三
    條之一第三項、第二項第一款之規定，附此敘明。又被告偽造特種文書汽車駕駛
    執照後進而行使，並偽造他人署押，足以生損害於公眾及他人，所為係另犯刑法
    第二百十六條、第二百十二條之行使偽造特種文書罪及同法第二百十七條第一項
 之偽造署押罪（被告所犯同法第二百十七條第一項之罪，原未經起訴，惟仍為本
    件起訴效力範圍所及，詳如後述）。公訴人認被告上開所犯行使偽造特種文書犯
    行部分，係犯行使變造特種文書罪，乃尚有未洽，惟二者雖犯同法條，然罪名既
    有不同，起訴法條仍應予變更。其與某不詳年籍姓名成年男子間就上開偽造特種
    文書犯行部分，有共同之犯意聯絡及行為之分擔，均為共同正犯。又其偽造特種
    文書汽車駕駛執照上偽造之公印文為偽造特種文書之一部行為，應不另論罪；又
    偽造特種文書汽車駕駛執照後進而行使，低度之偽造行為亦應為高度之行使行為
    所吸收，亦不另論罪。至其先後多次行使偽造特種文書汽車駕駛執照，時間緊接
    ，手法相同，反覆為之，所犯又係構成要件相同之罪名，顯係基於概括之犯意為
    之，應依連續犯之規定論以一罪。又其所犯連續行使偽造特種文書及偽造署押二
    罪，乃有手段目的之牽連關係，應依刑法第五十五條牽連犯之規定，從一重依刑
    法第二百十七條第一項之偽造署押罪處斷。又被告於八十七年四月三日行使偽造
    特種文書及偽造署押部分（即臺灣基隆地方法院檢察署八十七年度偵字第二０二
    九號併案部分），雖未經起訴，惟此部分與公訴意旨被告行使偽造特種文書部分
    ，分別有連續犯及牽連犯之裁判上一罪關係，原審自應併予審理，合應敘明。
    另其所犯修正前之麻醉藥品管理條例第十三條之一第三項、第二項第一款之非法
    販賣化學合成麻醉藥品未遂罪及刑法第二百十七條第一項之偽造署押罪，罪名不
    同，犯意各別，應予分論併罰。第查，被告乙○○曾於民國八十三年間先因違反
    槍砲彈藥刀械管制條例案件，經臺灣板橋地方法院判處有期徒刑三月，緩刑二年
    確定；旋又因竊盜案件，再經臺灣基隆地方法院判處有期徒刑八月確定，前開緩
    刑宣告乃經撤銷，而併予執行，嗣於八十五年四月十七日經假釋出獄，甫於八十
    五年六月二十一日因假釋期滿執行完畢之事實，有臺灣新竹地方法院檢察署刑案
    資料查註紀錄表在卷足稽，茲於執行完畢後五年以內再犯有期徒刑以上之上開二
    罪，均應論以累犯，並均依法加重其刑。惟被告乙○○所犯修正前之麻醉藥品管
    理條例第十三條之一第三項、第二項第一款之非法販賣化學合成麻醉藥品未遂罪
    部分，尚屬未遂階段，此部分應依刑法第二十六條前段之規定，按既遂犯之刑度
    減輕其刑，並依先加後減之法例為之。原審適用麻醉藥品管理條例第十三條之一
   第三項、第二項第一款、刑法第十一條前段、第二條第一項但書、第二百十七條
    第一項、第二百十六條、第二百十二條、第五十五條、第四十七條、第二十六條
    前段、第五十一條第五款、第二百十九條、第三十八條第一項第一款、第三款，
    爰審酌被告有槍炮彈藥刀械管制條例、竊盜、違反麻醉藥品管理條例等前科紀錄
    ，有前開臺灣新竹地方法院檢察署刑案資料查註紀錄表在卷足稽，素行不良，竟
    為牟取不法利益，而販賣化學合成麻醉藥品安非他命，損害國民之健康，惟販賣
    行為尚屬未遂階段，又為逃避通緝，乃偽造他人之汽車駕駛執照行使，進而又於
    被查獲後冒名應訊、偽造他人署押，使他人陷於被追訴之虞，並生損害於偵查機
    關偵查案件之正確性，犯罪手段、情節及所生危害均非輕，惟念其自始即坦承行
    使偽造特種文書及偽造他人署押犯行，參以其就非法販賣化學合成麻醉藥品安非
    他命則飾詞狡辯等情狀，分別酌予量處非法販賣化學合成麻醉藥品未遂，累犯，
    處有期徒刑年，又偽造署押足以生損害於公眾及他人，累犯，處有期徒刑捌月
    ，並定應執行有期徒刑年陸月。至扣案之被告持有原欲販賣之化學合成麻醉藥
    品安非他命二包（合計毛重三．三六公克，淨重二．二六公克），係違禁物，應
    依刑法第三十八條第一項第一款規定宣告沒收；另臺灣基隆地方法院檢察署八十
    七年度偵字第二０二九號偵查卷內基隆市警察局八十七年四月三日下午六時十分
    暨同日下午六時四十分警訊筆錄上偽造之「謝兆華」簽名二枚與指押八枚之署押
    、同卷內基隆市警察局權利事項告知單上偽造之「謝兆華」簽名與指押各一枚之
    署押、臺灣基隆地方法院檢察署八十七年度偵字第一四八一號偵查卷內八十八年
    四月三日偵訊筆錄上偽造之「謝兆華」簽名一枚之署押，則依刑法第二百十九條
    規定，不問屬於犯人與否，均應宣告沒收；又偽造之「謝兆華」名義汽車駕駛執
    照一枚，係被告所有，且係被告因偽造特種文書犯罪所得之物，亦應依刑法第三
    十八條第一項第三款規定宣告沒收。至被告另持有之化學合成麻醉藥品安非他命
    四包（合計毛重六．七二公克，淨重五．五六公克），並無證據足以證明係被告
    為販賣而販入或欲賣出，被告復辯稱係供自己吸用等情；另吸用器二組、玻璃頭
    三個、分裝袋十二個、含有安非他命殘渣之空袋二個，亦均係被告所有供非法吸
    用化學合成麻醉藥品安非搭命所用之物，自均無從於本案被告所犯非法販賣化學
    合成麻醉藥品未遂罪部分併予宣告沒收，附此敘明。經核認事用法均無不合，被
    告上訴意旨否認有販賣毒品之情事，核無理由，應予駁回。
據上論斷，應依刑事訴訟法第三百六十八條判決如主文。
本案經檢察官郭弘佑到庭執行職務。
中      華      民      國      九十      年      二    月    二十二    日
                              臺灣高等法院刑事第十一庭
                                  審判長法  官 楊照男
                                        法  官 陳炳彰
                                        法  官 王詠寰
右正本證明與原本無異。
販賣毒品部分如不服本判決應於收受送達後十日內向甲○提出上訴書狀，其未述上訴
之理由者並得於提起上訴後十日內向甲○補提理由書（均須按他造當事人之人數附繕
本）。
其餘不得上訴
                                        書記官 洪金堆
中    華    民    國      九十    年       二       月       二十二     日
附錄    本判決論罪科刑法條：
毒品危害防制條例第四條第五項、第二項：製造、運輸、販賣第二級毒品者，處無期
徒刑或七年以上有期徒刑，得併科新臺幣七百萬元以下罰金。前項之未遂犯罰之。
麻醉藥品管理條例第十三條之一第二項第一款：
違反前條之規定，其屬於第二條第四款之麻醉藥品者，依左列規定處罰：
第一款：非法輸入、製造、運輸、販賣者，處五年以上有期徒刑，得併科五萬元以下
罰金。
麻醉藥品管理條例第十三條之一第三項：
前項第一款之未遂犯罰之。
刑法第二百十七條第一項：
偽造．．．署押，足以生損害於公眾或他人者，處三年以下有期徒刑。


司法院資訊處製作；財團法人民間司法改革基金會備份。
